臺灣新竹地方法院刑事判決
111年度金訴字第81號
公  訴  人  臺灣新竹地方檢察署檢察官
被      告  許家瑋


            黃宥璟


上列被告等因違反洗錢防制法等案件，經檢察官提起公訴（110
年度偵字第14927號、第14928號、第14929號、第14930號、第14
931號、第14932號、第14933號、111年度偵字第719號、第720號
、第1293號），於本院準備程序進行中，被告等就被訴事實為有
罪之陳述，經合議庭裁定由受命法官獨任進行簡式審判程序，判
決如下：
    主     文
許家瑋犯如附表一編號1至8「主文及宣告刑」欄所示之罪，各處
如附表一編號1至8「主文及宣告刑」欄所示之刑，應執行有期徒
刑壹年。未扣案犯罪所得新臺幣壹萬柒仟玖佰肆拾元沒收，於全
部或一部不能沒收或不宜執行沒收時，追徵其價額。扣案如附表
三編號1所示之物，沒收。
黃宥璟犯如附表一編號1至8、附表二編號1至7「主文及宣告刑」
欄所示之罪，各處如附表一編號1至8、附表二編號1至7「主文及
宣告刑」欄所示之刑，應執行有期徒刑壹年參月。未扣案犯罪所
得新臺幣壹萬肆仟參佰拾元沒收，於全部或一部不能沒收或不宜
執行沒收時，追徵其價額。
    事實及理由
一、許家瑋透過黃宥璟之介紹、簡吳安透過陳孝慈（綽號「赤兔
    馬」，由員警另案偵辦中）之介紹，許景琇透過男友黃冠翔
    之介紹，王熙、黃冠翔透過楊幃城(由員警另案偵辦中)之介
    紹，與黃宥璟、李君鋐陸續於民國110年7月底前某日至110
    年8月中某日，基於參與犯罪組織之犯意，加入以陳孝慈為
    首、成員計有羅偉任、卓訓沺及劉康阜（應由檢察官另案偵
    辦）等3人以上之詐欺集團犯罪組織（羅偉任、卓訓沺2人參
    與組織犯罪部分業經本院以110年度金訴字第298號判決罪刑
    ，嗣經上訴，經臺灣高等法院以111年度上訴字第274號審理
    中），羅偉任擔任收水車手，綽號「超跑」，卓訓沺擔任提
    款車手，綽號「卓小飄」，王熙擔任提款、收水車手及集團
    成員招募手，綽號「小佐」，簡吳安擔任提款及收水車手，
    綽號「小胖」，黃冠翔擔任提款及收水車手，綽號「伯爵」
    ，許景琇擔任提款車手，綽號「徐若瑄」，黃宥璟、許家瑋
    擔任提款車手及集團成員招募手，李君鋐擔任提款車手之職
    務。卓訓沺、簡吳安、許景琇、王熙、黃冠翔、許家瑋、黃
    宥璟、李君鋐分別提供個人帳戶予集團作為第二層帳戶使用
    （被告卓訓沺及簡吳安，業經本院審結，被告羅偉任、許景
    琇、王熙、黃冠翔、李君鋐涉犯三人以上共同詐欺取財等犯
    行部分，本院另行審結）。
二、許家瑋、黃宥璟、劉康阜、陳孝慈及其他姓名年籍不詳之詐
    欺集團成員，意圖為自己不法所有，共同基於三人以上共同
    詐欺取財及洗錢之犯意聯絡，分別由姓名年籍不詳之詐欺集
    團成員，利用起訴書附表十一各編號所示之詐術，使起訴書
    附表十一各編號所示之被害人陷於錯誤，依詐欺集團成員指
    示而匯款至起訴書附表十一所示之第一層帳戶內，隨即由詐
    欺集團成員將第一層帳戶內之款項轉帳匯款至起訴書附表十
    一所示之許家瑋提供之第二層帳戶內，再由黃宥璟通知許家
    瑋於起訴書附表十一編號1至編號8所示之時間提領如起訴書
    附表十一編號1至編號8所示之款項交由黃宥璟，再由黃宥璟
    轉交上游成員劉康阜，以此手法製造金流斷點，使司法機關
    難以溯源追查，而移轉上開詐欺所得並隱匿其去向。許家瑋
    因此可獲得提款總額1%之報酬。黃宥璟因此可獲得介紹許家
    瑋加入上開犯罪組織之報酬新臺幣（下同）3,000元。
三、黃宥璟、劉康阜、陳孝慈、江柏學（應由檢察官另案偵辦）
    及其他姓名年籍不詳之詐欺集團成員，意圖為自己不法所有
    ，共同基於三人以上共同詐欺取財及洗錢之犯意聯絡，分別
    由姓名年籍不詳之詐欺集團成員，利用起訴書附表十二各編
    號所示之詐術，使起訴書附表十二各編號所示之被害人陷於
    錯誤，依詐欺集團成員指示而匯款至起訴書附表十二所示之
    第一層帳戶內，隨即由詐欺集團成員將第一層帳戶內之款項
    轉帳匯款至起訴書附表十二所示之黃宥璟提供之第二層帳戶
    內，再由劉康阜通知黃宥璟於起訴書附表十二編號3至編號6
    所示之時間提領如起訴書附表十二編號3至編號6所示之款項
    交由劉康阜；另由黃宥璟通知江柏學於起訴書附表十二編號
    1、2、7所示之時間提領如起訴書附表十二編號1、2、7所示
    之款項交給黃宥璟，再由黃宥璟交給劉康阜，由劉康阜統一
    轉交給詐欺集團上游成員，以此手法製造金流斷點，使司法
    機關難以溯源追查，而移轉上開詐欺所得並隱匿其去向。黃
    宥璟因此可獲得提款及收水總額1%之報酬。
四、嗣經警拘提許家瑋及黃宥璟到案，並扣得許家瑋如附表三編
    號1所示之物；另自黃宥璟身上扣得如附表三編號2至編號3
    所示之物，而查獲上情。
五、關於附件一起訴書所附附表共計16張均未編號，本院卷第35
    頁之附表應補充更正為附表十一、本院卷第37頁之附表應補
    充更正為附表十二並引用之，其中內容補充更正下：
　　1.如附件一起訴書所附附表十一所示之8被害人均未編號，
      應補充更正為編號1至編號8（被害人順序同附表十一所示
      ）。
　　2.如附件一起訴書所附附表十二所示之7被害人均未編號，
      應補充更正為編號1至編號7（被害人順序同附表十二所示
      ）。
六、本案犯罪之證據，除應補充「被告黃宥璟於本院訊問、被告
    許家瑋及黃宥璟於本院準備程序及審理時之自白（見本院卷
    一第119頁至第123頁、本院卷二第23頁至第28頁、第29頁至
    第34頁）」外，餘均引用檢察官起訴書之記載（如附件）。
七、論罪科刑
  ㈠按組織犯罪防制條例第2條第1項「本條例所稱犯罪組織，指3
    人以上，以實施強暴、脅迫、詐欺、恐嚇為手段或最重本刑
    逾5年有期徒刑之罪，所組成具有持續性或牟利性之有結構
    性組織」，藉由防制組織型態之犯罪活動為手段，以達成維
    護社會秩序、保障人民權益之目的，乃於該條例第3條第1項
    前段與後段，分別對於「發起、主持、操縱、指揮」及「參
    與」犯罪組織者，依其情節不同而為處遇，行為人雖有其中
    一行為（如參與），不問其有否實施各該手段（如詐欺）之
    罪，均成立本罪。查本案詐欺集團成員除被告許家瑋及黃宥
    璟外，另有共同被告羅偉任、許景琇、許家瑋、黃宥璟、李
    君鋐、王熙及黃冠翔及共犯陳孝慈、楊幃城、共犯劉康阜及
    姓名年籍不詳之詐欺集團成員等人，是該集團至少為三人以
    上無訛。而本案詐欺集團自110年7月底前某日起開始運作，
    係以向民眾詐取財物為目的，組織縝密，分工精細，自須投
    入相當之成本、時間，非為立即實施犯罪而隨意組成，足認
    本案之詐欺集團，屬三人以上，以實施詐術為手段，所組成
    具有持續性及牟利性之有結構性組織，核與組織犯罪防制條
    例第2條所定「犯罪組織」之構成要件相符。故被告許家瑋
    及黃宥璟於110年7月底前某日加入前揭具有持續性及牟利性
    之結構性詐欺犯罪組織，並依共犯劉康阜之指示，擔任「取
    款」或「收水」之車手工作，是被告許家瑋及黃宥璟2人此
    部分參與犯罪組織構成要件該當。
　㈡次按洗錢防制法業於105 年12月28日修正公布，並於106 年6
    月28日生效施行（下稱新法）。修正前該法（下稱舊法）第
    1 條揭櫫之立法目的為「防制洗錢，追查重大犯罪」，而本
    次修法後修正為「為防制洗錢，打擊犯罪，健全防制洗錢體
    系，穩定金融秩序，促進金流之透明，強化國際合作」，其
    立法目的及保護法益，已自單純國家對重大（特定）犯罪之
    追訴及處罰，擴增至防制洗錢體系之健全、金融秩序之穩定
    及透明金流軌跡之建置。至於洗錢犯罪本質在於影響合法資
    本市場並阻撓偵查，且洗錢之行為包含處置（即將犯罪所得
    直接予以處理）、多層化（即為使偵查機關難以追查金流狀
    況，以迂迴層轉、化整為零之多層化包裝方式，掩飾或隱匿
    特定犯罪所得）及整合（即收受、持有或使用他人犯罪所得
    ，使該犯罪所得披上合法之外衣，回歸正常金融體系）等各
    階段行為，其模式不祗一端，故為澈底打擊洗錢犯罪，新法
    乃參照相關國際標準建議及公約之洗錢行為定義，將洗錢行
    為之處置、多層化及整合等各階段，全部納為洗錢行為，而
    於新法第2 條規定：「本法所稱洗錢，指下列行為：一、意
    圖掩飾或隱匿特定犯罪所得來源，或使他人逃避刑事追訴，
    而移轉或變更特定犯罪所得。二、掩飾或隱匿特定犯罪所得
    之本質、來源、去向、所在、所有權、處分權或其他權益者
    。三、收受、持有或使用他人之特定犯罪所得。」以求與國
    際規範接軌。從而，行為人對於特定犯罪所得，基於洗錢之
    犯意，參與整體洗錢過程中任一環節之處置、分層化或整合
    行為，致生新法所保護法益之危險者，即應屬新法所欲禁絕
    之洗錢行為，至該行為是否已使特定犯罪所得轉換成合法來
    源之財產，則非所問。而上開第1 款之洗錢行為，祗以有掩
    飾或隱匿特定犯罪所得來源之意圖，與「移轉」或「變更」
    特定犯罪所得之行為，即為已足，不以有掩飾或隱匿特定犯
    罪所得來源之行為為必要。所稱「移轉特定犯罪所得」，係
    指將刑事不法所得移轉予他人，以達成隱匿效果而言；所謂
    「變更特定犯罪所得」，乃指將刑事不法所得之原有法律或
    事實上存在狀態予以變更而達成隱匿效果。至所意圖隱匿者
    究為自己、共同正犯或他人之特定犯罪所得來源，皆非所問
    。又上述第2 款之洗錢類型，固多以迂迴曲折之方式輾轉為
    之，但不以透過多層之交易活動為限，且掩飾或隱匿之管道
    是否為共同正犯或其他第三人，亦可不問。因而過往實務見
    解認為，行為人對犯特定犯罪所得之財物或利益作直接使用
    或消費之處分行為，或僅將自己犯罪所得財物交予其他共同
    正犯，祗屬犯罪後處分或移轉贓物之行為，非本條例所規範
    之洗錢行為，已與新法所規定之洗錢態樣有所扞格。蓋行為
    人如意圖掩飾或隱匿特定犯罪所得來源，而將特定犯罪所得
    直接消費處分，或移轉交予其他共同正犯予以隱匿，甚或交
    由共同正犯以虛假交易外觀掩飾不法金流移動，依新法規定
    ，皆已侵害新法之保護法益，係屬新法第2 條第1 或2 款之
    洗錢行為，尚難單純以不罰之犯罪後處分贓物行為視之（最
    高法院108 年度台上字第3993號判決意旨參照）。查本案被
    告許家瑋與黃宥璟、共犯劉康阜及姓名年籍不詳之詐欺集團
    成員等人，先由某不詳詐欺集團成員對起訴書附表十一至附
    表十二所示之被害人施以詐術致其陷於錯誤將現金自金融機
    構提出，臨櫃存入或再轉匯至起訴書附表十一至附表十二所
    示之第一層帳戶內，再由第一層帳戶轉帳匯入或提款存入第
    二層帳戶，再由共犯劉康阜通知被告黃宥璟，另由許家瑋及
    黃宥璟等人使用網路轉帳匯款或臨櫃提領贓款交給黃宥璟，
    再由黃宥璟將所收得之款項亦交由劉康阜，再由劉康阜統一
    轉交給上游成員，以此方式將使司法機關難以溯源追查犯罪
    所得之蹤跡與後續犯罪所得持有者，自已製造金流斷點。
　㈢核被告許家瑋及黃宥璟如起訴書附表十一編號1所為，均係犯
    刑法第339條之4第1項第2款之三人以上共同詐欺取財罪、洗
    錢防制法第14條第1項之洗錢罪、組織犯罪防制條例第3條第
    1 項後段之參與犯罪組織罪；又被告許家瑋及黃宥璟如起訴
    書附表十一編號2至編號8所為；被告黃宥璟如起訴書附表十
    二編號1至編號7所為，均係犯刑法第339條之4第1項第2款之
    三人以上共同詐欺取財罪、洗錢防制法第14條第1項之洗錢
    罪。又本件有關被告許家瑋及黃宥璟部分之起訴犯罪事實及
    罪名，業經公訴檢察官當庭更正如上（見本院卷二第25頁）
    ，附此敘明。被告許家瑋、黃宥璟、共犯劉康阜、陳孝慈及
    其他姓名年籍不詳之詐欺集團成員就起訴書附表十一編號1
    至編號8所示犯行間；被告黃宥璟、共犯劉康阜、陳孝慈、
    江柏學及其他姓名年籍不詳之詐欺集團成員就起訴書附表十
    二編號1、編號2、編號7所示犯行間；被告黃宥璟、共犯劉
    康阜、陳孝慈及其他姓名年籍不詳之詐欺集團成員就起訴書
    附表十二編號3至編號6所示犯行間，分別有犯意聯絡及行為
    分擔，均為共同正犯。被告許家瑋、黃宥璟、共犯劉康阜、
    陳孝慈及所屬其他詐欺集團成員就起訴書附表十一編號2所
    示被害人；被告黃宥璟、共犯劉康阜、陳孝慈、江柏學及所
    屬其他詐欺集團成員就起訴書附表十二編號1、7所示被害人
    ，於密接之時間內，分工由集團不詳成員以電話接連對各該
    同一被害人施行詐術，各該同一被害人先後多次匯款入人頭
    帳戶，再由被告許家瑋就起訴書附表十一編號2；共犯江柏
    學就起訴書附表十二編號1、7所示之被害人匯入之款項提領
    交由被告黃宥璟收受，各係侵害各該被害人之同一被害法益
    ，就同一被害人之犯罪事實而言，該數個犯罪行為之獨立性
    極為薄弱，依一般社會健全觀念，在時間差距上，難以強行
    分開，在刑法評價上，以視為數個舉動之接續施行，包括評
    價為法律上一行為，屬接續犯，是對同一被害人於密接時地
    內之所為數次犯行，各應僅論以一罪。
　㈣又行為人於參與犯罪組織之繼續中，先後加重詐欺數人財物
    ，因行為人僅為一參與組織行為，侵害一社會法益，應僅就
    首次犯行論以參與犯罪組織罪及加重詐欺罪之想像競合犯，
    而其後之犯行，乃為其參與組織之繼續行為，為避免重複評
    價，當無從將一參與犯罪組織行為割裂再另論一參與犯罪組
    織罪，而與其後所犯加重詐欺罪從一重論處之餘地（最高法
    院107年度台上字第1066號判決意旨參照）。本於同一法理
    ，本案被告許家瑋及黃宥璟於事實欄一所犯參與犯罪組織罪
    應與其參與本案犯罪組織後所犯首次即起訴書附表十一編號
    1所示之三人以上共同詐欺取財及洗錢之犯行，為想像競合
    犯，應從一重三人以上共同詐欺取財罪處斷；另被告許家瑋
    及黃宥璟就起訴書附表十一編號2至8所示犯行；被告黃宥璟
    就起訴書附表十二編號1至7示犯行，均係以一行為同時觸犯
    刑法第339條之4第1項第2款之三人以上共同詐欺取財罪及洗
    錢防制法第14條第1項之洗錢罪，均為想像競合犯，均應分
    別從一重三人以上共同詐欺取財罪處斷。
　㈤又按刑法處罰之加重詐欺取財罪係侵害個人財產法益之犯罪
    ，其罪數計算，依一般社會通念，應以被害人數、被害次數
    之多寡，決定其犯罪之罪數。又共同實行犯罪行為之人，在
    合同意思範圍以內，各自分擔犯罪行為之一部，相互利用他
    人之行為，以達其犯罪之目的者，即應對於全部所發生之結
    果，共同負責。行為人所屬之詐欺集團成員，分別為數次之
    詐欺行為，侵害不同被害人之財產法益，犯意各別，行為互
    殊，即使行為人於其分工而提領款項或有包括多數人遭詐騙
    之款項，仍應以被害人之人數論其罪數，應予分論併罰（最
    高法院110年度台上字第4409號判決意旨參照）。查被告許
    家瑋及黃宥璟就起訴書附表十一編號1至8所示各罪間；被告
    黃宥璟就起訴書附表十二編號1至7所示各罪間，均造成不同
    被害人財產法益受損，犯意各別，行為互殊，均應予分論併
    罰。
　㈥又按想像競合犯之處斷刑，本質上係「刑之合併」。其所謂
    從一重處斷，乃將想像競合犯組成之評價上數罪，合併為科
    刑一罪，其所對應之刑罰，亦合併其評價上數罪之數法定刑
    ，而為一個處斷刑。易言之，想像競合犯侵害數法益者皆成
    立犯罪，論罪時必須輕、重罪併舉論述，同時宣告所犯各罪
    名，包括各罪有無加重、減免其刑之情形，亦應說明論列，
    量刑時併衡酌輕罪部分量刑事由，評價始為充足，然後依刑
    法第55條前段規定「從一重處斷」，非謂對於其餘各罪可置
    而不論。因此，法院決定處斷刑時，雖以其中最重罪名之法
    定刑，做為裁量之準據，惟於裁量其輕重時，仍應將輕罪合
    併評價在內，最高法院108年度台上字第4405號判決意旨亦
    同。查被告許家瑋於偵查中及本院審理時自白參與犯罪組織
    及一般洗錢犯行；被告黃宥璟於本院審理時均自白參與犯罪
    組織及一般洗錢犯行，依組織犯罪防制條例第8條第1項、洗
    錢防制法第16條第2項之規定，原應減輕其刑，惟被告許家
    瑋及黃宥璟所犯參與犯罪組織罪及一般洗錢罪，均屬想像競
    合犯其中之輕罪，被告許家瑋及黃宥璟均各係從一重之三人
    以上共同詐欺取財罪，就被告被告許家瑋及黃宥璟等2人此
    部分想像競合輕罪應減刑部分，依上開說明，由本院於後述
    依刑法第57條量刑時一併衡酌該部分減輕其刑事由，附此說
    明。
　㈦按刑法第59條所規定之酌量減輕其刑，係裁判上之減輕，必
    以犯罪之情狀可憫恕，認為宣告法定最低度之刑猶嫌過重者
    ，始有其適用；如別有法定減輕之事由，應先依法定減輕事
    由減輕其刑後，猶嫌過重時，始得為之；若有2種以上法定
    減輕事由，仍應先依法定減輕事由遞減其刑後，猶嫌過重時
    ，始得再依刑法第59條規定酌減其刑（最高法院105年度台
    上字第952號、102年度台上字第3444號裁判意旨同此見解）
    。就三人以上共同犯詐欺取財罪之法定刑為1年以上7年以下
    有期徒刑，得併科100萬元以下罰金，然同為三人以上共同
    犯詐欺犯行之人，其犯罪情節、手段、參與程度均未必盡同
    ，其行為所造成危害社會之程度自屬有異，法律科處此類犯
    罪，所設之法定最低本刑卻同為「1年以上有期徒刑」，不
    可謂不重。經查，被告黃宥璟、許家瑋於本案所為之加重詐
    欺、洗錢犯行，致起訴書附表十一、十二所示之被害人等受
    有財產上損害，固應非難。然被告2人係初犯且其參與較末
    端之為車手之工作，而渠等所獲得報酬非鉅，且被告2人加
    入工作未達1月即為警查獲等情，與一般詐欺集團核心成員
    獲取大量非法利益之情況仍屬有間。衡情渠等所犯為最輕本
    刑1年以上有期徒刑之罪，若科以法定最低刑度之刑，非無
    情輕法重，自有傷國民法律感情，參以被告2人之前素行，
    依被告2人客觀之犯行與主觀之惡性，均加以考量，本院認
    縱處以法定最低刑度，客觀上尚足以引起社會上一般人之同
    情，非無可憫，爰依刑法第59條之規定，酌予減輕其刑，以
    符合罪刑相當原則。
　㈧爰以行為人責任為基礎，審酌被告許家瑋及黃宥璟正值青壯
    ，竟均不思循正當途徑賺取所需，僅因為了貪圖輕鬆賺取外
    快等原因，而加入詐欺集團擔任收水及車手提款工作，造成
    他人之財產損失，顯然漠視他人財產權，且更製造金流之斷
    點，影響財產交易秩序，徒增檢警機關追查集團上游成員真
    實身分之難度，犯罪所生危害非輕，渠等所為實屬不該。惟
    念被告許家瑋及黃宥璟犯後均坦承犯行，態度尚可，及未與
    被害人等洽談和解等情，另衡及被告許家瑋擔任車手及被告
    黃宥璟擔任收水及車手之犯罪動機、手段、於本案詐欺集團
    之分工及參與情節、所得利益等情，及被告許家瑋及黃宥璟
    所犯參與犯罪組織與洗錢部分，均分別符合組織犯罪防制條
    例第8條第1項後段及洗錢防制法第16條第2項減刑要件等情
    ，兼衡被告許家瑋自述高職畢業之智識程度，目前在自家農
    場養牛，月收入3萬元，尚有懷孕的妻子及孩子待其扶養之
    生活狀況；被告黃宥璟自述二專肄業，目前從事裝潢業，月
    收入4萬元，無需扶養之人之生活狀況（見本院卷二第32頁
    ）等一切情狀，分別量處如主文所示之刑，並定渠等應執行
    之刑，以資警惕。至被告許家瑋及黃宥璟起訴書所為雖構成
    組織犯罪第3條第1 項後段之參與犯罪組織罪，本應依同條
    例第3條第3項之規定，並參酌最高法院刑事大法庭108年度
    台上大字第2306號裁定意旨，審酌是否對被告許家瑋及黃宥
    璟宣告強制工作，然同條例第3條第3項宣告強制工作之規定
    ，業據司法院釋字第812號解釋宣告違憲失效，是本院自毋
    庸審酌是否依該條例第3條第3項對被告許家瑋及黃宥璟宣告
    強制工作，附此敘明。
八、沒收：
　㈠按犯罪所得，屬於犯罪行為人者，沒收之，前二項之沒收，
    於全部或一部不能沒收或不宜執行沒收時，追徵其價額，刑
    法第38條之1 第1 項及第3 項分別定有明文。又二人以上共
    同犯罪，關於犯罪所得之沒收、追徵，倘個別成員並無犯罪
    所得，且與其他成員對於所得亦無事實上之共同處分權時，
    同無「利得」可資剝奪，特別在集團性或重大經濟、貪污犯
    罪，不法利得龐大，一概採取絕對連帶沒收、追徵，對未受
    利得之共同正犯顯失公平；亦即有關共同正犯犯罪所得之沒
    收、追徵，應視具體個案之實際情形而為認定，倘若共同正
    犯各成員內部間，對於不法利得分配明確時，固應依各人實
    際分配之所得，予以宣告沒收；然若共同正犯成員對不法所
    得並無處分權限，其他成員亦無事實上之共同處分權限者，
    自不對該特定成員諭知沒收，惟共同正犯各成員對於不法利
    得享有共同處分權限時，仍應負共同被沒收之責（最高法院
    108 年度台上字第3550號刑事判決意旨參照）。
　㈡查被告許家瑋及黃宥璟於本院準備程序時，被告許家瑋就其
    擔任車手之工作及被告黃宥璟就其擔任車手及收水，每次均
    可獲得提款或收款之總數之1%為其報酬，另被告黃宥璟介紹
    許家瑋加入組織，獲得3,000元，業據被告許家瑋及黃宥璟2
    人自陳在卷（見本院卷二第26頁至第27頁），是被告許家瑋
    之犯罪所得為1萬7,940元（計算式：【44萬9,000元+30萬,8
    000元+1萬,2000元+78萬元+24萬5,000元】X1%）；被告黃宥
    璟之犯罪所得為1萬4,310元（計算試：【19萬4,000元+4萬2
    ,000元+30萬元+10萬元+14萬元+25萬5,000元+10萬元】X1%+
    3,000元），爰均依刑法第38條之1第1項前段、第3項之規定
    沒收，並於全部或一部不能沒收或不宜執行沒收時，追徵其
    價額。
　㈢又扣案如附表三編號1所示之物為被告許家瑋所有，且供本件
    犯罪所用之，業據被告許家瑋供承在卷（見本院卷二第31頁
    ），爰依刑法第38條第2項規定沒收之。另扣案如附表三編
    號2至編號3所示之物雖為被告黃宥璟所有，惟非供本件犯罪
    所用之物，業據被告黃宥璟自陳在卷（見本院卷二第32頁）
    ，爰不予宣告沒收。
據上論斷，應依刑事訴訟法第273條之1第1項、第299條第1項前
段、第310條之2、第454條，判決如主文。
本案經檢察官林鳳師提起公訴，經檢察官陳昭德到庭執行職務。
中    華    民    國   111    年    10   月     6     日
                  刑事第一庭  法　官　華澹寧
以上正本證明與原本無異。　　　　　　　　　
如不服本判決應於收受判決後20日內向本院提出上訴書狀，並應
敘述具體理由。其未敘述上訴理由者，應於上訴期間屆滿後20日
內向本院補提理由書(均須按他造當事人之人數附繕本)「切勿逕
送上級法院」。
中    華    民    國   111    年    10   月     6     日
                              書記官  吳羽君
附錄本案論罪科刑法條：
洗錢防制法第2條
本法所稱洗錢，指下列行為：
一、意圖掩飾或隱匿特定犯罪所得來源，或使他人逃避刑事追訴
    ，而移轉或變更特定犯罪所得。
二、掩飾或隱匿特定犯罪所得之本質、來源、去向、所在、所有
    權、處分權或其他權益者。
三、收受、持有或使用他人之特定犯罪所得。
洗錢防制法第14條第1項
有第二條各款所列洗錢行為者，處 7 年以下有期徒刑，併科新
臺幣 5 百萬元以下罰金。　
組織犯罪防制條例第3條第1項
發起、主持、操縱或指揮犯罪組織者，處 3 年以上 10 年以下
有期徒刑，得併科新臺幣 1 億元以下罰金；參與者，處 6 月以
上 5 年以下有期徒刑，得併科新臺幣 1 千萬元以下罰金。但參
與情節輕微者，得減輕或免除其刑。

刑法第339條之4第1項第2款
犯第339條詐欺罪而有下列情形之一者，處 1 年以上 7 年以
下有期徒刑，得併科1 百萬元以下罰金：
二、三人以上共同犯之。
　　
附表一：　　
編號 被害人 主文及宣告刑 備註 1 蔡泯治 許家瑋犯三人以上共同詐欺取財罪，處有期徒刑陸月。 黃宥璟犯三人以上共同詐欺取財罪，處有期徒刑柒月。 起訴書附表十一編號1 2 郭經穎 許家瑋犯三人以上共同詐欺取財罪，處有期徒刑陸月。 黃宥璟犯三人以上共同詐欺取財罪，處有期徒刑柒月。 起訴書附表十一編號2 3 古玉芬 許家瑋犯三人以上共同詐欺取財罪，處有期徒刑陸月。 黃宥璟犯三人以上共同詐欺取財罪，處有期徒刑柒月。 起訴書附表十一編號3 4 翁聖智 許家瑋犯三人以上共同詐欺取財罪，處有期徒刑陸月。 黃宥璟犯三人以上共同詐欺取財罪，處有期徒刑柒月。 起訴書附表十一編號4 5 王慈君 許家瑋犯三人以上共同詐欺取財罪，處有期徒刑陸月。 黃宥璟犯三人以上共同詐欺取財罪，處有期徒刑柒月。 起訴書附表十一編號5 6 胡意琳 許家瑋犯三人以上共同詐欺取財罪，處有期徒刑陸月。 黃宥璟犯三人以上共同詐欺取財罪，處有期徒刑柒月。 起訴書附表十一編號6 7 陳淑婷 許家瑋犯三人以上共同詐欺取財罪，處有期徒刑陸月。 黃宥璟犯三人以上共同詐欺取財罪，處有期徒刑柒月。 起訴書附表十一編號7 8 陳裕民 許家瑋犯三人以上共同詐欺取財罪，處有期徒刑陸月。 黃宥璟犯三人以上共同詐欺取財罪，處有期徒刑柒月。 起訴書附表十一編號8 

附表二：
編號 被害人 主文及宣告刑 備註 1 柯孟妤 黃宥璟犯三人以上共同詐欺取財罪，處有期徒刑柒月。 起訴書附表十二編號1 2 王慈君 黃宥璟犯三人以上共同詐欺取財罪，處有期徒刑柒月。 起訴書附表十二編號2 3 賴珈琪 黃宥璟犯三人以上共同詐欺取財罪，處有期徒刑柒月。 起訴書附表十二編號3 4 胡意琳 黃宥璟犯三人以上共同詐欺取財罪，處有期徒刑柒月。 起訴書附表十二編號4 5 陳淑婷 黃宥璟犯三人以上共同詐欺取財罪，處有期徒刑柒月。 起訴書附表十二編號5 6 陳裕民 黃宥璟犯三人以上共同詐欺取財罪，處有期徒刑柒月。 起訴書附表十二編號6 7 林秀玫 黃宥璟犯三人以上共同詐欺取財罪，處有期徒刑柒月。 起訴書附表十二編號7 

附表三：
編號 物品名稱 數量 所有人 備註 1 IPHONE 11 PRO （含0000000000號SIM卡1枚） 1支 許家瑋 （111年度院保字第221號扣押物品清單見本院卷一第233頁）   2 IPHONE 12 PRO （含SIM卡1枚） 1支 黃宥璟 （111年度院保字第219號扣押物品清單見本院卷第229頁）   3 IPHONE 7（含SIM卡1枚） 1支 黃宥璟 （111年度院保字第219號扣押物品清單見本院卷第229頁） 

　　　　　　
（附件）
臺灣新竹地方檢察署檢察官起訴書
                                     111年度偵字第1293號
                                    110年度偵字第14927號
                                                 14928號
                                                 14929號
                                                 14930號
                                                 14931號
                                                 14932號
                                                 14933號
                                      111年度偵字第719號
                                      111年度偵字第720號
被　　　告　卓訓沺
　　　　　　簡吳安　　　　　　　　　　　　　
上列被告因詐欺等案件，業經偵查終結，認應提起公訴，茲敘述
犯罪事實及證據並所犯法條如下：
    　　犯罪事實
一、簡吳安透過陳孝慈（綽號「赤兔馬」，經警追查中）之介紹，許景琇透過男友黃冠翔之介紹，許家瑋透過黃宥璟之介紹，王熙、黃冠翔透過楊幃城(經警追查中)之介紹，與黃宥璟、李君鋐陸續於民國110年7月底至110年8月中加入以陳孝慈為首、成員計有羅偉任、卓訓沺等3人以上之詐欺集團犯罪組織（羅偉任、卓訓沺2人參與組織犯罪部分業經判決），羅偉任擔任收水車手，綽號「超跑」，卓訓沺擔任提款車手，綽號「卓小飄」，王熙擔任提款、收水車手及集團成員招募手，綽號「小佐」，簡吳安擔任提款及收水車手，綽號「小胖」，黃冠翔擔任提款及收水車手，綽號「伯爵」，許景琇擔任提款車手，綽號「徐若瑄」，黃宥璟、許家瑋擔任提款車手及集團成員招募手，李君鋐擔任提款車手之職務。卓訓沺、簡吳安、許景琇、王熙、黃冠翔、許家瑋、黃宥璟、李君鋐分別提供個人如附表一至十三所示帳戶，作為第二層帳戶。羅偉任等9人共同基於意圖為自己不法所有之3人以上共同詐欺取財犯意聯絡，於如附表一至十三所示之被害時間、地點，利用「假投資」等詐騙模式，以社群網站、通訊軟體或是交友ＡＰＰ，對如附表一至十三所示之被害人許華宗等57人，施用如附表一至十三所示之詐騙手法，使其等陷於錯誤，從而使許華宗等被害人依詐欺集團成員指示，將如附表一至十三所示轉帳款項匯入詐騙集團所指定，如附表一至十三所示尤祥麟等第一層帳戶，詐騙集團成員確認款項進入第一層帳戶後，隨即轉帳至如附表一至十三所示，卓訓沺、簡吳安、許景琇、許家瑋、黃宥璟、李君鋐、王熙、黃冠翔等第二層帳戶，卓訓沺等人再依詐欺集團指示分別於附表一至十三所示之提領時間、地點，以臨櫃提款或ＡＴＭ現金提款之方式提領如附表一至十三所示之款項後，於如附表一至十三所示交付水房之時間、對象，交付羅偉任、王熙、黃宥璟，羅偉任3人於附表十四至十六所示時間收受詐騙集團成員所交付提領之款項後，隨即交付詐騙集團之上游成員。羅偉任等人則收取提領金額百分之1或1日取得2至5千元之報酬。經警拘提羅偉任等人到案，並扣得羅偉任所持有之iPhone13、國際牌手機各1支；卓訓沺所有之poco手機一支；簡吳安所有之iPhone手機1支；許景琇所有之iPhone11手機1支；許家瑋所有之iPhone11手機1支；黃宥璟所有之iPhone7、12 手機各1支；李君鋐所有之iPhone6S手機1支。
二、案經附表一至十三所示之告訴人許華宗等人訴請暨新竹市警
    察局移送偵辦。
        證據並所犯法條
一、證據清單及待證事實

編號 證    據    名    稱 待    證    事    實 一 被告羅偉任、卓訓沺、王熙、黃冠翔、簡吳安、黃宥璟、許家瑋、許景琇、李君鋐於警詢及偵查中之自白或供述  被告羅偉任等人坦承負責提供帳戶並提領現金交付他人，或擔任收取款項工作之事實。被告羅偉任、卓訓沺、王熙、黃冠翔、許家瑋坦承收取提領款項之百分之一之報酬，或一日2至5千元之報酬。 二 證人即附表一至十三所示之被害人於警詢之證述及被害人報案之資料 如附表一至十三所示之被害人受騙過程及匯款金額 三 被告卓訓沺、王熙、黃冠翔、簡吳安、黃宥璟、許家瑋、許景琇、李君鋐等8人如附表一至十三所示第二層金融帳戶資料及交易明細 證明被告等人提供如附表一至十三所示之第二層帳戶之事實。以及自第一層帳戶轉匯至被告卓訓沺等人第二層帳戶後，隨即遭被告等人提領之事實。  四 如附表一至十三所示被害人尤祥麟等第一層帳戶資料及交易明細 證明如附表一至十三所示被害人匯入第一層帳戶後再轉匯至被告卓訓沺等如附表一至十三所示第二層帳戶之事實。  五 被告卓訓沺等人提領款項之監視器翻拍照片數幀 證明被告卓訓沺等人於附表一至十三所示時間，提領款項之事實  六 被告等人與詐欺集團在Telegram「金碧輝煌」群組成員封面及對話之翻拍照片 被告等人加入詐騙集團從事詐騙行為之事實  七 扣案之被告羅偉任之iPhone13、國際牌手機各1支；卓訓沺所有之poco手機一支；簡吳安所有之iPhone手機1支；許景琇所有之iPhone11手機1支；許家瑋所有之iPhone11手機1支；黃宥璟所有之iPhone7、12 手機各1支；李君鋐所有之iPhone6S手機1支。搜索扣押筆錄、扣押目錄表。 證明被告持有工作手機聯繫確認款項匯入及提領、交付之聯繫事實。 
二、核被告王熙、黃冠翔、簡吳安、黃宥璟、許家瑋、許景琇、
    李君鋐所為，均涉犯組織犯罪防制條例第3條第1項後段參與
    犯罪組織、刑法第339條之4第1項第2款3人以上詐欺取財、
    洗錢防制法第14條第1項之洗錢罪等罪嫌。被告羅偉任、卓
    訓沺涉犯刑法第339條之4第1項第2款3人以上詐欺取財、洗
    錢防制法第14條第1項之洗錢罪等罪嫌。被告等人及其所屬
    詐騙集團成員「赤兔馬」等人，彼此有犯意聯絡及行為分擔
    ，請依刑法第28條共同正犯之規定論處。被告王熙、黃冠翔
    、簡吳安、黃宥璟、許家瑋、許景琇、李君鋐涉犯參與組織
    犯罪、洗錢罪及加重詐取財物犯行，係一行為觸犯數罪名，
    為想像競合犯，請從一重之加重詐欺取財罪論處；被告羅偉
    任、卓訓沺一行為涉犯加重詐欺取財、洗錢罪，為想像競合
    犯，請從一重之加重詐欺取財罪論處。扣案之上開手機，為
    被告等人所有，且係供犯罪使用之物，請依刑法第38條第2
    項前段宣告沒收。又被告羅偉任、卓訓沺等人因上揭詐騙集
    團分工而取得之報酬，係被告之詐欺犯罪所得，請依刑法第
    38條之1第1、3項規定沒收，如全部或一部不能沒收時，追
    徵其價額。
三、依刑事訴訟法第251條第1項提起公訴。
    此　  致
臺灣新竹地方法院
中　　華　　民　　國　 111　　年　　1 　 月　  18 　　日
                          　　檢　察　官　林鳳師
本件正本證明於原本無異
中　　華　　民　　國　 111　  年　  1　  月　  20     日
                              書  記  官   
附錄本案所犯法條全文
組織犯罪防制條例第3條
發起、主持、操縱或指揮犯罪組織者，處 3 年以上 10 年以下
有期徒刑，得併科新臺幣 1 億元以下罰金；參與者，處 6 月以
上 5 年以下有期徒刑，得併科新臺幣 1 千萬元以下罰金。但參
與情節輕微者，得減輕或免除其刑。
具公務員或經選舉產生之公職人員之身分，犯前項之罪者，加重
其刑至二分之一。
犯第 1 項之罪者，應於刑之執行前，令入勞動場所，強制工作
，其期間為 3 年。
前項之強制工作，準用刑法第 90 條第 2 項但書、第 3 項及第
98 條第 2 項、第 3 項規定。
以言語、舉動、文字或其他方法，明示或暗示其為犯罪組織之成
員，或與犯罪組織或其成員有關聯，而要求他人為下列行為之一
者，處 3 年以下有期徒刑，得併科新臺幣 3 百萬元以下罰金：
一、出售財產、商業組織之出資或股份或放棄經營權。
二、配合辦理都市更新重建之處理程序。
三、購買商品或支付勞務報酬。
四、履行債務或接受債務協商之內容。
前項犯罪組織，不以現存者為必要。
以第 5 項之行為，使人行無義務之事或妨害其行使權利者，亦
同。
第 5 項、第 7 項之未遂犯罰之。

中華民國刑法第339條之4
犯第 339 條詐欺罪而有下列情形之一者，處 1 年以上 7 年以
下有期徒刑，得併科 1 百萬元以下罰金：
一、冒用政府機關或公務員名義犯之。
二、三人以上共同犯之。
三、以廣播電視、電子通訊、網際網路或其他媒體等傳播工具，
    對公眾散布而犯之。
前項之未遂犯罰之。

洗錢防制法第14條
有第二條各款所列洗錢行為者，處 7 年以下有期徒刑，併科新
臺幣 5 百萬元以下罰金。
前項之未遂犯罰之。
前二項情形，不得科以超過其特定犯罪所定最重本刑之刑。

附表：